【裁判字號】    91,易,3500
【裁判日期】    920417
【裁判案由】    傷害
【裁判全文】
臺灣板橋地方法院刑事判決                        九十一年度易字第三五號
    公  訴  人  臺灣板橋地方法院檢察署檢察官
    被      告  乙○○
右列被告因傷害案件，經檢察官提起公訴（九十一年度偵字第二一二五七號），本院
判決如左：
    主  文
乙○○傷害人之身體，處拘役參拾日，如易科罰金，以佰元折算壹日。
    事  實
一、乙○○前於民國（下同）八十九年間因詐欺案件，經臺灣臺北地方法院判處有期
    徒刑三月，緩刑二年確定。其於九十一年三月二十七日下午五時許，在臺北縣樹
    林市○○街三巷三十一號一樓租屋處，與出租人詹正宗及詹正宗之妻甲○○為房
    租及搬遷事宜發生爭吵，詹正宗遂外出打電話請管區員警到場協調，期間乙○○
    因與甲○○持續爭吵，竟基於傷害之犯意，徒手毆打甲○○，致使甲○○受有頸
    部、前胸、左肩挫傷之傷害。
二、案經甲○○訴由臺灣板橋地方法院檢察署檢察官偵查起訴。
    理  由
一、訊據被告矢口否認涉有上開犯行，辯稱：是告訴人甲○○抓我襯衫，我用手把她
    推開，她一直要過來抓我，我就一直推她肩膀要把她推開，她把我眼鏡打掉，我
    沒有打告訴人云云。惟查：
（一）右揭事實，業據告訴人於警訊、偵查及本院審理中指述綦詳，並有仁愛醫院診
      斷證明書一件在卷可稽。
（二）查證人即管區員警李旭民於本院板橋簡易庭九十一年度板小字第一○七六號民
      事案件審理中到庭證稱其到場時雙方並未發生傷害情事，只是口角互罵，後來
      才發生拉扯，互有受傷，事後原告（即本案告訴人之夫詹正宗）有到警局備案
      ，並表示要提傷害告訴等語，業經該案判決書記載明確，有本院板橋簡易庭九
      十一年度板小字第一○七六號判決書一件在卷可稽；其於本院審理中亦證稱：
      「當時是因為租賃糾紛所以到現場去處理，到場時除了被告外還有一男（即告
      訴人之夫詹正宗）一女（即告訴人），共三人在場，我到現場時，他們在吵租
      金的問題，因為被告欠租金，我先了解房子是誰的，房子是在場的那位男的所
      有，我請那個女的先出去，由在場的那位男士與被告談租金的事，雙方談不妥
      ，女的又衝進來，跟他們在那邊吵，後來發生拉扯。雙方相互拉頭髮、扯衣服
      、掐脖子，我立刻把他們二人拉開」、「我剛到的時候，他們在大吵大鬧，沒
      有拉扯打架的行為，是協調過程，那個女的（即告訴人）跑進來，才發生拉扯
      的。」等語（見本院九十二年四月三日審判筆錄），且被告於本院審理中自承
      ：「警察有看到我們拉扯的情形，是警察來的時候，我們就分開了」等語（見
      本院九十二年二月二十六日訊問筆錄），顯見被告與告訴人於員警到場處理前
      ，即已發生激烈爭吵，被告並自承有拉扯，而於員警到場時就已分開等情，是
      告訴人指述其於警察到場前有遭被告毆打等情，已非無據。至於員警到場處理
      後，被告與告訴人雖仍繼續爭吵、口角互罵不休，並於員警在場之情形下另發
      生拉扯頭髮、衣服、掐脖子等情事，惟此部分並未致被告或告訴人受傷，此觀
      告訴人診斷證明書之傷勢位置及被告於本院審理中自承當天沒有受傷等語（見
      本院九十二年二月二十六日訊問筆錄）自明。
（三）又查證人詹正宗於偵查中，經隔離訊問證稱：「當天三月二十七日黃昏，我與
      太太去向周（即被告）收租金，後來講沒結果，我就去打電話去請管區員警來
      調解房屋之事，我回來後，看到周壓著我太太，並抓住我太太胸部，捶她左肩
      膀，之後我大喊警察來了，周才放手。後來警察來調解，我們講的很大聲，但
      未在打架」等語（見偵查卷第二十二頁反面），其於本院審理中亦結證稱：「
      當時我跟甲○○去找被告，我們在理論房子的問題，我們沒有協調好，我就去
      外面打電話找管區來調解，回來就看到被告抓著告訴人胸部的衣服，另外一隻
      手打告訴人的左肩及頭部」等語（見本院九十二年二月二十六日訊問筆錄），
      核與告訴人指述：「我們向周要租金，他不給，我先生先出去，由我與周談，
      因談不攏，周有罵我，並抓我胸部，把我往地上壓，並捶我，同時抓我胸部，
      捶我左肩等處」等語大致相符。且查告訴人所受傷勢位置為頸部、前胸、左肩
      ，有診斷證明書在卷足佐，與證人詹正宗證述被告抓告訴人前胸衣服、捶告訴
      人左肩膀及告訴人指述被告抓伊胸部，捶伊左肩等處等語亦相符合。從而，堪
      認證人詹正宗所證為真實。是被告辯稱並未毆打告訴人云云，尚非足採。
（四）綜上所述，本件事證明確，被告犯行洵堪認定，應依法論科。
二、核被告乙○○所為，均係犯刑法第二百七十七條第一項之普通傷害罪。爰審酌被
    告素行、犯罪之動機、手段、智識程度、告訴人所受之傷勢情狀、尚未與告訴人
    達成和解之犯後態度等一切情狀，量處如主文所示之刑，並諭知易科罰金之折算
    標準，以資儆懲。
據上論斷，應依刑事訴訟法第二百九十九條第一項前段，刑法第二百七十七條第一項
、第四十一條第一項前段，罰金罰鍰提高標準條例第一條前段、第二條，判決如主文
。
本案經檢察官程秀蘭到庭執行職務。
中      華      民      國      九十二    年      四      月    十七    日
                                      臺灣板橋地方法院刑事第四庭
                                          法  官  白  光  華
右正本證明與原本無異。
如不服本判決，應於判決送達後十日內，向本院提出上訴狀。
                                          書記官  陳  靜  怡
中      華      民      國      九十二    年      四      月    十七    日
附錄本案論罪科刑法條全文：
傷害人之身體或健康者，處三年以下有期徒刑、拘役或一千元以下罰金。
犯前項之罪因而致人於死者，處無期徒刑或七年以上有期徒刑；致重傷者，處三年以
上十年以下有期徒刑。


司法院資訊處製作；財團法人民間司法改革基金會備份。
